# 关于股权交易

提问人：yinshuying 时间：2021-10-11 10:45:00
陈老师您好，有个问题请教您：A是上市公司，A1是其全资子公司(非同一控制下收购过来的，有商誉 3 亿元)，A1公司主要业务是生产并销售消防设备；B公司是央企，B1是其全资子公司，B1是消防工程公司。之前双方没有业务关系A公司将A1公司51%的股权转让给B1；同时，A公司收购B1公司49%的股权，上述股权交易按评估价值采取置换及现金补差方式。合作目的是：B1公司作为工程公司需要采购消防设备，而A1公司生产并销售消防设备，从而建立起产业链的上下游关系，并扩大A1公司的产品市场销路。交易完成后，B公司持有B1公司51%的股权，B1公司持有A1公司51%的股权，并实际控制；A公司直接持有A1公司49%股权，通过联营公司B1公司间接持有A1公司49%*51%的股权。请问：这种情况下，如果没有特殊约定，（ 1 ）A公司还是B公司合并A1公司报表？（ 2 ）A公司对A1公司的股权处置后，是否可以认为已失去控制，商誉是否应转销？谢谢陈老师！

回答人：chenyiwei
https://bbs.esnai.com/thread-5449995-1-1.html